# 请教陈老师：高效节能产品推广财政补助资金

提问人：llcwing 时间：2010-02-03 18:46:40
我们公司收到了政府对于高效节能空调推广补助：对于节能冰箱，销售推广价不超过《实施细则》规定的最高售价，就可以按照节能冰箱的销售数量（不超过规定的最高售价的销售价）给予一定的补助。 （文件是《节能产品惠民工程高效节能房间空调器推广实施细则》及《高效节能产品推广财政补助资金管理暂行办法》）。
虽然在售价做了一定的限制，但我们觉得还是应该作为政府补贴收入，按政府补助准则处理。 但也有意见说此部分作为当年的主营业务收入处理。
陈老师，您觉得呢？
[ 本帖最后由 llcwing 于 2010-2-3 20:52 编辑 ]

回答人：chenyiwei
回复 楼主 llcwing 的帖子这可能与具体操作模式相关。你们的具体操作模式是以下的哪一种： 1 、按扣除补贴后的净价销售给消费者，政府部门在核实后向你公司拨付单位定额补贴； 2 、按不扣除补贴的净价销售给消费者，由消费者向相关政府部门申请补贴。
如果是第一种，则根据收入准则第五条规定，“企业应当按照从购货方已收或应收的合同或协议价款确定销售商品收入金额，但已收或应收的合同或协议价款不公允的除外”。由于政府部门并非商品销售合同关系中的购货方，因此从政府部门收到的补贴不应作为主营业务收入处理。

回答人：chenyiwei
回复 藤椅 llcwing 的帖子个人理解应作为政府补助处理。但这种政府补助应当符合 16 号准则指南中所说的“存在确凿证据表明该项补助是按照固定的定额标准拨付的，如按照实际销量或储备量与单位补贴定额计算的补助等”的特征，一般理解可以在销售数量确定后，按单位补贴标准确认应收补贴款，不一定要等到实际收到款项时才确认（条件是预计经过政府部门审核的销售量与实际数不会存在重大差异）。

回答人：chenyiwei
回复 地板 jf2002 的帖子对于补贴款项是否纳入增值税税基的问题，目前确实不明确，有待税务机关进一步明确。 但对于“中标价格是否公允”，有些不同看法。如果中标价格是多家供应商经过充分竞争后的结果，应当理解为中标价格体现了公允价值，包括接受“按中标价格的一定百分比销售给最终用户，差额由政府补贴”的条件。向最终消费者的销售价格低于中标价格，本身也是该条款的一部分，与差额部分的政府补助是一个不可分割的整体。 问题的关键似乎是：如何理解政府在整个交易安排中的地位？个人理解似乎不能将政府理解为买卖合同中的一方，因为除了限价之外，政府并未参与买卖合同中其他条款的谈判和确定，政府在其中的角色更多地是社会公共事务的管理者，为了推进节能减排而要求中标企业以低于市场价格的价格销售其产品，并对差额予以补贴。因此，政府给予补贴不是因为它是买卖合同的一方，而是以社会公共事务管理者的身份给予的转移支付，并且企业向最终消费者开具的发票也是按折扣后的价格，这也说明将政府拨入的款项作为政府补助而不是销售收入处理似乎更合适。